臺灣高等法院臺中分院刑事裁定　　　　　民國九十三年度交抗字第六三號
　　抗　告　人
　　即受處分人
　　即 異議 人　富名通運股份有限公司
　　法定代理人　林政宏
右抗告人因違反道路交通管理處罰條例聲明異議案件，不服臺灣臺中地方法院交通法
庭中華民國九十二年十一月二十八日第一審裁定（民國九十二年度交聲字第一一二六
號)，提起抗告，本院裁定如左：
　　主      文
抗告駁回。
　　理      由
一、依道路交通管理處罰條例第二十九條之二規定：「裝載貨物不得超過核定之總重
    量或行駛橋樑規定之載重限制；汽車裝載超過核定之總重量、總聯結重量者，處
    汽車所有人罰鍰，並記汽車違規紀錄一次：：：並處新台幣一萬元罰鍰：：：超
    載逾十公噸至二十公噸以下者，以總超載部分，每一公噸加罰新台幣二千元：：
    ：」復依違反道路交通管理事件統一裁罰標準表規定，超載十二．二二噸者，處
    罰鍰新臺幣參萬陸仟元整，並記汽車違規紀錄一次。
二、本件抗告人即受處分人即異議人（以下稱受處分人）異議意旨略以：本件貨運曳
    引車加上拖車可載之重量為四十二餘頓，本次只載三十三餘頓，並未超重，原處
    分於法不合，請求撤銷等語。
三、查本件受處分人所有車牌ＴＩ－５４３號營業大貨車於民國（下同）九十二年八
    月十四日五時廿八分於國道三號一一０公里北過磅總重三三．二噸，核重二十一
    噸，超重十二．二噸，經警舉發之事實，有公路警察局舉發道路交通管理事件通
    知單一份附卷可稽，而受處分人上述違規事實明確，且拖車並未載貨物，並有公
    路警察局九十二年十月一日公警國七交字第０９２０００１９０５號函一份附卷
    可佐。按道路交通管理處罰條例第七條第一項規定：「道路交通管理之稽查、違
    規之紀錄，由交通勤務警察，或依法令執行交通稽查任務之人員執行之」，而警
    察為維持交通秩序，依法執行職務，立場應是客觀公正，且與受處分人即異議人
    素不相識，亦無宿怨，當無故意誣攀之理，是其所為舉發，應屬依法有據，因而
    為確保交通安全，而有現場取締制度之必要。從而受處分人所辯尚非可採。本件
    原處分機關援引首揭規定所為之處分，於法並無不合。綜上所述，本件異議為無
    理由，原審法院交通法庭，依道路交通管理處罰條例第八十七條第二項，道路交
    通案件處理辦法第十九條之規定，裁定異議駁回，經核尚無不當。
四、抗告意旨以：受處分人之駕駛於九十二年八月十四日五時二十八分，被取締時貨
    車有加上拖車，而拖車上未裝載物品是因位於被取締處前之苗栗交流道下之工地
    已先將拖車之物品卸貨，而再前往北上至新竹香山之工地要將貨車上之物品往下
    一目的地卸貨，所持磅單所示三十三點二二噸係於加上拖車及拖車上貨品之重量
    ，而加上拖車之重量，依法可總載重四十二餘噸，受處分人僅總載重三十三餘噸
    ，並未超重，且貨車及拖車分別亦未超過核重而非單純是有貨車上之貨物物品，
    更何況亦不需畫蛇添足再拖上拖車而未裝載物品來冒違規之情形等語。本院經查
    上開抗告意旨乃徒憑己意就原裁定已說明認定事實，片面指摘原裁定不當。抗告
    意旨經詳核為無理由，應予駁回。
五、據上論結：應依道路交通管理處罰條例第八十七條第三項前段，第八十九條，道
    路交通案件處理辦法第二十六條，刑事訴訟法第四百十二條，裁定如主文。
中      華      民      國　    九十三     年     一      月    三十　　日
                               　 臺灣高等法院臺中分院刑事第一庭
                                　　　　審判長法　官　陳　紀　綱
             　　　　　　　法　官　陳　登　源
                                　　　　　　　法  官  方  艤  駐
右正本證明與原本無異。
不得再抗告。
　　　　　　　　　　　　　　　　　　　　　　　書記官  江  玉  萍
中      華      民      國　    九十三     年     一      月    三十　　日
                                                                        Ｆ
